# 请教陈版注销改制子公司的账务处理

提问人：wx_63c5fed9d454 时间：2023-01-17 10:28:02
陈版您好，被审计单位一家子公司注销， 2022 年注销时账面净资产 900 万，其中实收资本 100 万，资本公积 600 万（资本公积均为该子公司 2017 年改制留存收益转增资本公积 600 万，不涉及评估增值），留存收益 200 万，母公司个别报表中就净资产 900 万与长投账面价值 100 万差额确认投资收益 800 万。合并报表我们目前处理只是抵消掉了投资收益 200 万，认为在合并层面资本公积 600 万应确认为投资收益。但是母公司认为合并层面不应确认这 600 万的投资收益，因为是从留存收益转增的资本公积，现在合并层面再确认投资收益相当于重复确认了，个别报表确认 800 万的投资收益合并层面应全部抵消。我觉得母公司说的也有道理，想请教陈版合并层面怎么处理更合适呢，可以从资本公积直接转入未分配利润吗？ 感谢陈版！

回答人：chenyiwei
如果该子公司改制后仍在合并范围内，则合并报表中不应确认该项投资收益 600 万元，应保留在此前原先的合并权益项目（资本公积）中。也即是个别报表层面的 800 万元投资收益应全部抵销处理。